sk-SK: Náradie > Nástroje > Meracie nástroje a snímače > Uholníky: Rámové uholníky; Tesárske uholníky s pravítkom; Uholníky
th: ฮาร์ดแวร์ > เครื่องมือ > เครื่องมือและเซนเซอร์การวัด > ไม้ฉาก: ไม้ฉากรูปตัว L; ไม้ฉากสามเหลี่ยม; ไม้ฉากหน้าใหญ่
ru: Оборудование и технические изделия > Инструменты > Измерительные инструменты и датчики > Угольники: Столярные угольники; Разметочные угольники; Поверочные угольники
fi: Rakentaminen > Työkalut > Mittarit ja anturit > Suorakulmat: Kehyssuorakulmat; Nopeussuorakulmat; Kokeilusuorakulmat
lt-LT: Techninė įranga > Įrankiai > Matavimo įrankiai ir jutikliai > Kampainiai: Metaliniai kampainiai; Trikampiai kampainiai; Dailidžių kampainiai
ko: 철물 > 도구 > 측정 도구/센서 > 직각자: 프레이밍 직각자; 삼각 직각자; 트라이 직각자
tr: Hırdavat > Aletler > Ölçüm Aletleri ve Sensörler > Gönyeler: Çerçeveleme Gönyeleri; Hız Gönyeleri; Ayarlı Gönyeler
hr-HR: Željezarija > Alati > Mjerni alati i senzori > Stolarski kutnici: Rasklopni kutnici; Trokutni kutnici; Tesarski kutnici
cs: Kutilství a řemeslo > Nářadí a nástroje > Měřicí nástroje a přístroje > Úhelníky: Truhlářské úhelníky; Tesařské úhelníky; Stolařské úhelníky
de: Heimwerkerbedarf > Werkzeuge > Messwerkzeuge & Messwertgeber > Winkel: Winkeleisen; Winkel mit Gehrung; Anschlagwinkel
da: Isenkram > Redskaber > Måleredskaber og -sensorer > Vinkler: Rammevinkler; Hastighedsvinkler; Testvinkler
pt-BR: Ferragens > Ferramentas > Sensores e ferramentas para medição > Esquadros: Esquadros L; Esquadros triangulares; Esquadros de marcenaria
fr: Quincaillerie > Outils > Outils de mesure et détecteurs > Équerres de traçage et de charpentier: Équerres de traçage; Équerres rapides; Équerres à angle droit
el: Υλικά κατασκευών > Εργαλεία > Εργαλεία και αισθητήρες μετρήσεων > Τετράγωνα: Γωνίες σκελετών; Τριγωνικά εργαλεία σήμανσης γωνιών; Εργαλεία μέτρησης για έλεγχο/σήμανση ορθών γωνιών
zh-TW: 硬體 > 工具 > 測量工具和感測器 > 角尺: 直角角尺; 三角尺; 直角尺
bg-BG: Железария > Инструменти > Измервателни инструменти и сензори > Ъгли за измерване: Прави ъгли; Мултифункционални прави ъгли; Дърводелски ъгли
hu: Hardver > Szerszámok > Mérőeszközök és érzékelők > Derékszögek: Keretező derékszögek; Sebes derékszögek; Próbaderékszögek
it: Articoli di ferramenta > Utensili > Strumenti/sensori misurazione > Squadrato: Squadre incorniciate; Squadre velocità; Squadre di prova
vi: Phần cứng > Công cụ > Công cụ đo lường & Cảm biến > Thước vuông: Thước khung vuông; Ê ke; Ke có đế tựa
en: Hardware > Tools > Measuring Tools & Sensors > Squares: Framing Squares; Speed Squares; Try Squares
zh-CN: 五金/硬件 > 工具 > 测量工具与传感器 > 直角尺: 丁字尺; 速度方; 试方尺
nl: Bouwmaterialen > Gereedschap > Meethulpmiddelen en sensoren > Winkelhaken: Standaard winkelhaken; Snelheidswinkelhaken; Blokwinkelhaken
sv: Metallprodukter > Verktyg > Mätverktyg och sensorer > Vinkelhakar: Inramingsramar; Hastighetsramar; Testramar
nb: Maskinvare > Verktøy > Måleverktøy og sensorer > Kvadrater: Snekkervinkler; Hurtigvinkler; Prøvevinkler
pl: Sprzęt > Narzędzia > Narzędzia pomiarowe i czujniki > Kątowniki: Kątowniki ciesielskie; Przymiary dekarskie; Przykładnice
es: Bricolaje > Herramientas > Sensores y herramientas de medida > Escuadras: Cuadrados de encuadre; Cuadrados de velocidad; Cuadrados de prueba
ro-RO: Feronerie > Unelte > Instrumente de măsură și senzori > Echere: Echere cadre; Echere viteză; Echere încercări
ja: DIY用品 > 工具 > 測定機器・センサー > スコヤ: フレーミングスコヤ; スピードスコヤ; 直角スコヤ
sl-SI: Gradbena oprema > Orodja > Merilna orodja in senzorji > Kotniki: Gradbeni kotniki; Večnamenski kotniki; Lasni kotniki
pt-PT: Equipamento > Ferramentas > Ferramentas e sensores de medição > Esquadros: Esquadros de enquadramento; Esquadros de velocidade; Esquadros triangulares